最　高　行　政　法　院　裁　定
　　　　　　　　　　　　　　　　　　 96年度裁字第00312號
上　訴　人　甲○○○○○○○
被 上訴 人　財政部臺灣省北區國稅局
代　表　人　乙○○
上列當事人間因營業稅事件，上訴人對於中華民國94年10月28日
臺北高等行政法院94年度簡字第436號判決，提起上訴，本院裁
定如下：
　　主  文
上訴駁回。
上訴審訴訟費用由上訴人負擔。
    理  由
一、按對於適用簡易程序之裁判提起上訴或抗告，須經本院許可
    ，且該許可以訴訟事件所涉及之法律見解具有原則性者為限
    ，行政訴訟法第235條定有明文。所謂具有原則性，係指該
    事件所涉及之法律問題意義重大，而有加以闡釋之必要而言
    。例如：對於行政命令是否牴觸法律所為之判斷，或就同類
    事件所表示之法律見解與其他高等行政法院所表示之見解互
    相牴觸者。
二、本件上訴人民國（下同）90年5月1日起至6月30日止銷售飲
    料等商品，涉嫌漏開統一發票及漏報銷售額新臺幣（下同）
    計54,948元，案經臺北縣警察局永和分局查獲，移由原處分
    機關臺北縣政府稅捐稽徵處（嗣由被上訴人承受其營業稅業
    務）據以核定補徵營業稅2,747元，並按所漏稅額處5倍之罰
    鍰13,700元（計至百元止）。上訴人不服，申請復查，未獲
    變更，提起訴願，亦遭駁回，復就罰鍰部分提起行政訴訟，
    為原審法院92年度簡字第532號判決（下稱前判決）：訴願
    決定及原處分（即復查決定）關於罰鍰部分均撤銷。被上訴
    人重核復查決定，准追減罰鍰5,500元。上訴人仍不服，循
    序提起行政訴訟，為原審法院94年度簡字第436號判決駁回
    ，遂提起上訴。
三、上訴意旨略謂：依前判決之撤銷意旨，被上訴人應在本稅之
    外處1倍或2倍罰鍰，否則即屬違法，被上訴人裁處3倍罰鍰
    ，不符合前述判決書之撤銷意旨，自應予撤銷等語。
四、查前判決係指明：應將訴願決定及原處分（即復查決定）關
    於罰鍰處分部分撤銷，著由被上訴人改按財政部93年3月29
    日修正之「稅務違章案件裁罰金額或倍數參考表」（下稱裁
    罰參考表）所定標準，另為適當之裁罰。查原處分機關原核
    定係依行為時（下同）營業稅法第51條第3款規定按所漏稅
    額處5倍罰鍰。當時之裁罰參考表規定違反營業稅第51條第3
    款規定，而屬銷貨時未依法開立發票，於申報當期銷售額時
    亦未列入申報者，「按所漏稅額處5倍罰鍰，但於核定前已
    補報補繳稅款及以書面承認違章事實者，處3倍罰鍰。」93
    年修正為「按所漏稅額處5倍罰鍰，但於核定前已補報補繳
    稅款及以書面承認違章事實者，處3倍罰鍰。」被上訴人重
    核復查決定以上訴人未於裁罰前補繳稅款及承認違章事實，
    不符但書情形，而按修正後之裁罰參考表上開規定本文所定
    標準改裁處3倍罰鍰，追減5,500元，已依修正後裁罰參考表
    處分，並無違背前判決意旨。該判決雖於理由中記載：財政
    部於93年修正其原訂之裁罰參考表，依修正後有關加值型及
    非加值型營業稅第51條第3款規定有短漏報銷售額者，改定
    為「按所漏稅額處2倍之罰鍰，但於裁罰處分核定前已補報
    補繳稅款及以書面或於談話筆錄中承認違章事實者，處1倍
    之罰鍰。」等語，所引者係關於銷貨時已依法開立發票，惟
    於申報當期銷售額時有短報或漏報銷售額情事者之裁罰標準
    。本件上訴人並未依法開立發票，前判決顯係誤引上開規定
    ，被上訴人依所認定之事實，按修正之裁罰參考表所定標準
    裁罰，難謂違反前判決意旨，且此事關事實認定及被上訴人
    之裁量權，並無所涉法律見解具原則性可言，上訴人執此上
    訴，不應許可，其上訴難謂合法，應予駁回。
五、依行政訴訟法第249條第1項前段、第104條、民事訴訟法第
    95條、第78條，裁定如主文。
中　　華　　民　　國　　96　　年　　2　　 月　　8　　 日
                  第二庭審判長法  官　高　啟　燦
                              法  官  黃　璽　君
                              法  官　廖　宏　明
                              法  官　楊　惠　欽
                              法  官　林　樹　埔
以  上  正  本  證  明  與  原  本  無  異
中　　華　　民　　國　　96　　年　　2　　 月　　8　　 日
　　　　　　　　　　　　　　　書記官　邱　彰　德
